【裁判字號】    94,上訴,4018
【裁判日期】    950609
【裁判案由】    偽造有價證券等
【裁判全文】
臺灣高等法院刑事判決                94年度上訴字第4018號
上  訴  人  臺灣桃園地方法院檢察署檢察官
被      告  丁○○
上列上訴人因被告偽造有價證券等案件，不服臺灣桃園地方法院
94 年度訴字第175號，中華民國94年10月14日第一審判決（起訴
案號：臺灣桃園地方法院檢察署94年度偵字第3412號），提起上
訴，本院判決如下：
    主  文
原判決撤銷。
丁○○連續行使偽造之信用卡，處有期徒刑陸月，如易科罰金以
佰元折算壹日。如附表二編號一至六號所示之物均沒收。
    事  實
一、丁○○於民國93年間因另案遭通緝，其為隱匿真正身分及為
    使用偽造信用卡刷卡賺錢花用，遂於93年8月間某日（93年8
    月23日前），透過某跳蚤市場雜誌刊登之廣告內容，與自稱
    「陳先生」之不詳姓名年籍成年男子接洽，其明知「陳先生
    」所出售之信用卡係由不詳姓名之人所偽造之信用卡暨所出
    售之國民身分證係屬他人失竊之贓物，竟仍基於意圖行使而
    收受偽造信用卡及故買贓物之犯意，以偽造信用卡一張新台
    幣（下同）5000元及他人身分證一張 700元之代價，向「陳
    先生」購買如附表一所示偽造信用卡四張及明知係屬贓物之
    乙○○所失竊之國民身分證一紙（該紙身分證係乙○○放置
    於皮包內，皮包置放在自小客車內，於90年年底某日，在自
    小客車停放之桃園縣蘆竹鄉○○○路某大樓地下停車場內，
    遭他人竊取前開皮包時一併被竊走）、偽造之李義發身分證
    及變造之甲○○身分證（此部分所涉偽造、變造特種文書後
    行使等罪嫌應退由臺灣台南地方法院檢察署檢察官另行偵處
    ，詳後述）等物。其後，丁○○基於偽造私文書之概括犯意
    ，在其位於台南市東區精忠三村 1355之3號住處內，先後偽
    造「甲○○」之署押於如附表一編號一之偽造信用卡背面「
    持卡人簽名欄」，及偽造「乙○○」之署押於如附表一編號
    二至四號所示偽造信用卡背面「持卡人簽名欄」，表示係甲○○、乙○○等人有權使用各該信用卡之辨識及證明之意思
    表示，以此方式偽造私文書後，旋基於行使偽造信用卡及行
    使偽造私文書之概括犯意，連續為下列犯行：
(一)於 93年10月16日下午11時7分許，持附表一編號一所示背面
    簽有偽造「甲○○」署押之偽造信用卡一張，前往桃園縣中
    壢市○○路○段四六八號「大潤發流通事業股份有限公司中
    壢店（下稱大潤發中壢店）」內，刷卡購買該店販售之SAMS
    UNG牌彩色照相手機一支（價值新台幣 (下同)一萬三千六百
    八十元），並在簽帳單持卡人存根聯之「持卡人簽名欄」內
    ，偽造「甲○○」署押一枚（含銀行存根聯、商店存根聯上
    之複寫簽名各一枚，共三枚），而偽造以「甲○○」名義出
    具之簽帳單，持以交付大潤發中壢店收款人員許錡洺，表示
    係「甲○○」本人刷卡消費之意，足以生損害於甲○○及銀
    行對信用卡交易安全管理之正確性，嗣因許錡洺當場發覺丁○○交付之信用卡疑似偽造之物而報警處理，始悉上情，丁○○因而未自該次交易中取得任何財物。
(二)於 94年5月31日某時許，持附表一編號二所示背面簽有偽造
    「乙○○」署押之偽造信用卡一張，前往臺北市○○區○○
    路1段188號「金緻品內湖店」內，刷卡購買該店販售之金手
    鍊一條（重量約五錢六厘），並在簽帳單持卡人存根聯之「
    持卡人簽名欄」內，偽造「乙○○」署押一枚，而偽造以「
    乙○○」名義出具之簽帳單，持以交付該店收款人員林金玉
    ，表示係「乙○○」本人刷卡消費之意，林金玉因而陷於錯
    誤，同意丁○○刷卡完成消費，並將前開金手鍊及如附表一
    編號二所示偽造信用卡一張、簽帳單持卡人存根聯一紙交予
    丁○○，足以生損害於乙○○及銀行對信用卡交易安全管理
    之正確性。
(三)於94年6月2日某時許，持附表一編號二所示背面簽有偽造「
    乙○○」署押之偽造信用卡一張，前往臺北市○○路○段30
    6 號地下三樓「金緻品珠寶店」內，刷卡購買該店販售之金
    手鍊一條（重量約六錢一分三厘）及金戒指一只（重量約一
    錢三厘），並在簽帳單持卡人存根聯之「持卡人簽名欄」內
    ，偽造「乙○○」署押一枚，而偽造以「乙○○」名義出具
    之簽帳單，持以交付該店收款人員吳姵萱，表示係「乙○○
    」本人刷卡消費之意，吳姵萱因而陷於錯誤，同意丁○○刷
    卡完成消費，並將前開金手鍊、金戒指等物及如附表一編號
    二所示偽造信用卡一張、簽帳單持卡人存根聯一紙交予丁○○，足以生損害於乙○○及銀行對信用卡交易安全管理之正
    確性。
(四)於 94年6月17日下午5時9分許，持附表一編號二所示背面簽
    有偽造「乙○○」署押之偽造信用卡一張，前往新竹市○道
    ○路○段四六九號二樓「Ｂ＆Ｑ特力屋大賣場（下稱特力屋
    賣場）」內，刷卡購買該店販售之空氣清靜機等物（價值共
    計一萬五千四百六十五元），在丁○○將如附表一編號二所
    示偽造信用卡交予該店櫃臺人員丙○○，表示欲以該信用卡
    刷卡付費之際，因丙○○以店內設置之讀卡機讀取該信用卡
    之資料後，發現發卡銀行與卡號資料不符，乃報警當場查獲
    丁○○，而悉上情，丁○○因而未自該次交易中取得任何財
    物。
(五)嗣於 93年10月16日上午11時7分許，在桃園縣中壢市○○路
    ○段 468號大潤發中壢店內為警查獲，並扣得如附表一編號
    一所示偽造信用卡一張﹔及於 94年6月17日下午5時9分許，
    在新竹市○道○路○段 469號二樓特力屋賣場內為警查獲，
    並扣得變造之「乙○○」身分證一張、如附表一編號二至四
    號所示偽造信用卡各一張及丁○○前開刷卡消費詐得之金手
    鍊二條等物。
二、案經桃園縣政府警察局中壢分局報請臺灣桃園地方法院檢察
    署檢察官偵查起訴及臺灣新竹地方法院檢察署檢察官移送併
    案審理。
    理  由
一、被告丁○○經合法傳喚無正當理由未到庭，爰不待其陳述逕
    行判決，合先敘明。
二、上揭犯罪事實，業據被告丁○○於警詢、偵查中及原審法院
    院審理時坦承不諱，而被害人乙○○所有之國民身分證於上
    揭時地失竊，且亦無於上開時間前往臺北市內湖區「金緻品
    內湖店」、臺北市○○路「金緻品珠寶店」及新竹市特力屋
    賣場消費等情，並據被害人乙○○於警詢及偵查中指述在卷
    ，而被告持甲○○及乙○○名義之信用卡分別前往大潤發中
    壢店及新竹特力屋賣場刷卡消費，亦據證人即大潤發中壢店
    人員許錡洺於警詢時證述及證人即特力屋賣場人員丙○○於
    警詢、偵查中之證述在卷，此外並有(一)財團法人聯合信用卡
    處理中心93年10月17日函一份（函覆內容：如附表一編號一
    所示信用卡之卡面銀行名稱與實際發卡銀行名稱不符，應為
    偽造之信用卡）、警方拍攝之扣案物照片二幀、偽造「甲○○」簽名之簽帳單持卡人存根聯及大潤發中壢店送貨單各一
    紙（見臺灣桃園地方法院檢察署93年度偵字第16864號卷第9
    頁至第14頁）。(二)變造之「乙○○」身分證影本一紙、新竹
    市警察局第二分局搜索扣押筆錄一份暨扣押物品目錄表、特
    力屋賣場電子計算機統一發票及簽帳單持卡人存根聯各一紙
    、臺北市○○路二段306號地下3樓金緻品珠寶店及金緻品內
    湖店出具之金飾保證卡各一紙、如附表一編號二至四號所示
    偽造信用卡影本四紙（見臺灣新竹地方法院檢察署94年度偵
    字第3412號卷第21、27至37頁）。(三)華南商業銀行信用卡部
    94年 7月12日（九四）信卡風字第一七六號函一份（函覆內
    容：如附表一編號二至四號所示信用卡皆非該行核發之卡號
    ，亦無該信用卡之消費或交易紀錄、簽帳單）、聯邦商業銀
    行信用卡中心94年 7月27日函一份（函覆內容：乙○○未曾
    持有該行信用卡，故無資料可提供）、聯邦商業銀行信用卡
    中心94 年7月19日（九四）聯信卡字第四０七號函一份（函
    覆內容：卡號0000000000000000號信用卡
    係屬外國銀行Germany  with the Royal Bank of Scotland
    PLC,  E dinburgh所發行之卡號，非該行核發，故無相關資
    料可提供）（見臺灣新竹地方法院檢察署94年度偵字第3412
    號卷第67  、70、74頁）。(四)如附表一編號一所示偽造信用
    卡一張扣案可佐，是被告上揭自白，堪認與事實相符，事證
    明確，被告犯行洵堪認定。
三、按使用信用卡，必先於信用卡背面之簽名欄簽名後，始得持
    卡消費，並於簽帳單上簽名為證，是在信用卡背面簽名欄簽
    名，單純自形式上觀察，即足以表示信用卡之簽名者於信用
    卡有效期限內有權使用該信用卡之辨識及證明，非依習慣或
    特約表示一定用意之證明，性質上係屬刑法第 210條之私文
    書（參照最高法院91年度台上字第5209號判決意旨、最高法
    院93年度第二次刑事庭會議決議意旨）；又文書為表現足以
    證明法律上權利義務或事實，或足以產生法律上權利關係或
    事實之意思表示，一般持信用卡交易時，特約商店人員將已
    填妥交易標的及金額等記載事項交付予持卡人簽名之簽帳單
    係一聯或一式三聯，經持卡人簽名後，由持卡人提出交付予
    特約商店人員，除表示已收受特約商店所交付之交易標的物
    或消費標的，並確認該筆消費之憑證，具有表示法律上權利
    義務關係之證明，故簽帳單性質上除與收據相同外，並且為
    信用卡發卡銀行依據此向簽帳人收款之憑證，且為私人製作
    之文書，自屬有關權利義務證明之私文書（參照最高法院89
    年台上第5820號判決意旨）。查被告於93年 8月間某日意圖
    供行使向自稱「陳先生」之不詳姓名年籍成年男子購買如附
    表一所示偽造信用卡四張及明知係屬贓物之乙○○所失竊之
    身分證一紙，係一行為同時觸犯故買贓物及意圖供行使收受
    偽造信用卡罪，成立故買贓物罪及意圖供行使而收受偽造信
    用卡罪，為想像競合犯，應依刑法第55條規定，從一重之意
    圖供行使而收受偽造信用卡罪處斷﹔而被告自該自稱「陳先
    生」處購得如附表一所示信用卡時，對各該信用卡係屬偽造
    即有認識，其後基於行使偽造私文書及行使如附表一編號一
    、二號所示偽造信用卡之概括犯意，分別偽造「甲○○」、
    「乙○○」之署押於各該簽帳單上，而表示係被害人甲○○
    、乙○○本人簽名刷卡消費之意，並將該簽帳單分別交付與
    大潤發中壢店員工林錡洺、金緻品內湖店員工林金玉、金緻
    品珠寶店員工吳姵萱等人而行使之，自足以生損害於甲○○
    、乙○○本人及大瑞發中壢店、金緻品內湖店、金緻品珠寶
    店，核其所為，係犯刑法第 201條之1第2項之行使偽造信用
    卡罪及刑法第216條、第210條之行使偽造私文書罪。至被告
    收受如附表一所示偽造信用卡四張後，在信用卡背面持卡人
    姓名欄分別偽造「甲○○」、「乙○○」屬押之行為，及其
    嗣後持如附表一編號一、二號所示偽造信用卡刷卡消費之際
    ，在簽帳單持卡人簽名欄內偽造「甲○○」之署押一次及偽
    造「乙○○」之署押二次之行為，均係為偽造私文書之部分
    行為；而其偽造私文書後復持以行使，偽造私文書之低度行
    為應為行使偽造私文書之高度行為所吸收，暨被告意圖供行
    使之用而收受偽造之信用卡並持以行使，其收受偽造信用卡
    之低度行為應為行使偽造信用卡之高度行為所吸收，均不另
    論罪﹔又被告以偽造之信用卡作為付款工具消費之行使行為
    ，無非意在藉此詐得免於給付簽帳金額之利益，當然含有詐
    欺之本質，不再論以詐欺罪。又被告所犯上開各罪，各時間
    緊接，手段相似，觸犯構成要件相同之罪，顯均係基於概括
    犯意而為之，均應依刑法第56條連續犯之規定，各論以一連
    續行使偽造信用卡罪及一連續行使偽造私文書罪，並依法加
    重其刑﹔而被告所犯上開連續行使偽造信用卡與連續行使偽
    造私文書二罪間，有方法、結果之牽連關係，應依刑法第55
    條牽連犯之規定，從一重論以連續行使偽造信用卡罪。至公
    訴人雖未就事實欄一所指被告在如附表一編號二至四所示偽
    造之信用卡背面連續偽造「乙○○」署押之偽造私文書犯行
    及如事實欄一(二)至(四)所示其他行使偽造信用卡、行使偽造私
    文書犯行提起公訴，惟檢察官就犯罪事實一部起訴者，其效
    力及於全部，其他部分與公訴人已起訴之犯罪事實間具有連
    續犯及牽連犯之裁判上一罪關係，應為起訴效力所及，本院
    自得併予審理。原審以被告上述犯行事證明確，予以論罪科
    刑，固非無見，惟查：（一）被告以偽造之信用卡作為付款
    工具據以消費之行使行為，無非意在藉此詐得免於給付簽帳
    金額之利益，當然含有詐欺之本質，應不再論以詐欺罪，原
    審就被告前揭事實欄一(二)(三)所示時地，分別以如附表一編號
    二所示偽造信用卡消費之部分，並論以刑法第339條第1項詐
    欺取財既遂罪及被告在前揭事實欄一(一)(四)所示時地，分別以
    如附表一編號一、二號所示偽造信用卡欲盜刷消費未遂之部
    分，並論以刑法第 339條第3項、第1項之詐欺取財未遂罪，
    其論斷尚有未洽﹔（二）被告意圖供行使之用，而以每張偽
    造之信用卡5000元及身分證一紙 700元之代價，向自稱「陳
    先生」之人購買偽造之信用卡四張及乙○○遭竊之國民身分
    證一紙，雖嗣被告持以行使該偽造信用卡，該意圖供行使之
    用而收受偽造信用卡之犯行為行使偽造信用卡之高度行為所
    吸收，惟此被告所犯之行使偽造信用卡罪本質上包含有意圖
    供行使之用而收受偽造信用卡之犯行，僅因高低度行為之關
    係而不另論罪，是被告以一行為同時觸犯故買贓物罪及意圖
    供行使而收受偽造信用卡罪，為想像競合犯，為裁判上一罪
    ，自應就故買贓物罪併予審理，而從一重之意圖供行使之用
    而收受偽造信用卡罪處斷後，再與以行使偽造信用卡之犯行
    為高低度行為之比較適用，原審認被告意圖供行使而收受偽
    造信用卡之行為為其後之行使偽造信用卡高度行為所吸收，
    即以被告故買贓物罪與行使偽造信用卡間並無想像競合犯之
    關係，而未併予審理，亦有未洽，是檢察官上訴意旨執此指
    摘原審判決不當，非無理由，則原判決既有可議，自應由本
    院予以撤銷改判，爰審酌被告之素行、犯罪之動機、目的、
    手段、次數，因而所獲得之利益，並參酌信用卡、現金卡乃
    現代社會普遍而重要之交易工具，有促進經濟、市場之功效
    ，其運作之良窳則端賴社會之信任，被告冒名持用他人之信
    用卡消費詐財，已相當程度造成此項信任之破壞，嚴重妨礙
    金融交易秩序及犯罪後之態度等一切情狀，仍量處有期徒刑
    六月，並諭知易科罰金之折算標準。至如附表一所示偽造之
    信用卡四張，業據被告坦承為其購入後刷卡消費使用之物，
    依刑法第 205條之規定，不問屬於犯人與否，均宣告沒收之
    ，附表一編號一所示偽造之信用卡背面持卡人簽名欄上偽造
    之「甲○○」署押一枚、編號二至四號所示偽造之信用卡背
    面持卡人簽名欄上偽造之「乙○○」署押各一枚（共三枚）
    部分，因就偽造之信用卡部分宣告沒收，自無須就偽造之信
    用卡背面持卡人簽名欄上偽造之署押部分另行宣告沒收﹔另
    被告於事實欄一(一)(二)(三)所載時地偽造之信用卡簽帳單之持卡
    人存根聯各一紙（共三紙），皆屬被告所有並為其等犯罪所
    得之物，除被告以「甲○○」  署押偽造之該紙簽帳單持卡
    人存根聯業經扣案外，其餘二紙簽帳單持卡人存根聯雖未扣
    案，然無積極證據證明業已滅失，爰仍依刑法第38條第 1項
    第3 款宣告沒收，至其上偽造之「甲○○」署押一枚及「乙○○」署押二枚，因上開簽帳單之宣告沒收而包括在內，不
    再另為沒收之宣告；另被告於事實欄一(一)所載時地在簽帳單
    商店存根聯及銀行存根聯上，偽造「甲○○」署押各一枚（
    共二枚），無積極證據證明已滅失，自應依刑法第 219條規
    定併予宣告沒收。至扣案金手鍊二條，係被告以如事實欄一
    (二)(三)行使偽造信用卡方式取得之物，商家本得依民法第92條
    規定撤銷其受詐欺而為之意思表示，並請求被告返還之，就
    此部分不予沒收﹔另扣案貼有被告相片之「乙○○」身分證
    一紙上所貼之被告個人相片一幀，固為被告所有並供犯變造
    特種文書罪嫌使用之物，業據被告供承在卷，惟就該變造特
    種文書犯行與被告上揭犯行並無裁判上一罪之關係，本院無
    從併予審理（理由詳後述），且該幀相片亦非被告用以涉犯
    前開論罪科刑之行使偽造信用卡、行使偽造私文書犯行之物
    ，就該幀相片亦無從依刑法第38條第1項第2款之規定併予宣
    告沒收，均附此敘明。
四、臺灣台南地方法院檢察署94年度核退偵字第14號移送併案意
    旨略以：被告於購得如「甲○○」身分證及偽造「李義發」
    身分證各一張後，旋基於變造身分證之概括犯意，連續將其
    個人照片貼在前開身分證上，變造前揭身分證，伺機使用，
    足以生損害於甲○○、形式上之李義發其人及戶政機關對核
    發身分證之管理正確性。被告又於93年 8月23日某時，持其
    以變造後之甲○○身分證影印之變造身分證影本一紙，向案
    外人蔡智強表示其為甲○○本人，致蔡智強誤以為是甲○○
    本人前往租屋，而將甲○○之姓名年籍資料予以登錄，並將
    其所管理之台南縣永康市○○里○○路591巷43號503室之房
    間租予被告使用，雙方並未訂立房屋租賃契約。嗣於93年11
    月18日上午 9時40分許，為警在被告前開租屋處內查獲，並
    扣得前開偽造「李義發」身分證正本及變造「甲○○」身分
    證影本各一紙，因認被告就此部分涉有刑法第216條、第212
    條之行使變造特種文書罪嫌及同法第 212條之偽造特種文書
    罪嫌云云。另臺灣新竹地方法院檢察署94年度偵字第3412號
    移送併案意旨略以：被告於93年10月間，向姓名年籍不詳之
    人以 700元代價購買被害人乙○○所遭竊之國民身分證後（
    所涉故買贓物罪，業經本院併與審理），以換貼其本人相片
    之方式變造該國民身分證，足以生損害於乙○○及戶政機關
    對核發身分證之管理正確性，因認被告就此部分涉有刑法第
    212 條之變造特種文書罪嫌云云。惟查：被告因另案遭通緝
    ，為隱匿真正之身分並為使用偽造信用卡刷卡賺錢花用之目
    的，而於93年 8月間某日，意圖供行使之用而向自稱「陳先
    生」之人購買偽造之信用卡四張、乙○○身分證、偽造之李
    義發身分證及變造之甲○○身分證各一紙，而因乙○○身分
    證係屬贓物，而被告明知係屬贓物仍予購買，致故買贓物罪
    與意圖供行使而收受偽造信用卡罪，具有想像競合犯之裁判
    上一罪關係，而得併予審理外，被告於購買乙○○身分證、
    偽造之李義發身分證及變造之甲○○身分證各一紙後，為供
    隱匿其真正身分之用，而換貼其照片於各該身分證上，以供
    使用，因而涉犯變造特種文書罪或行使變造特種文書罪，惟
    查被告涉犯上揭行使偽造信用卡及行時偽造私文書犯行時，
    並未出示該偽造或變造之身分證，且被告此部分犯行與被告
    上揭論罪科刑部分亦無方法結果之牽連犯關係或基於概括犯
    意之連續犯關係，自無何裁判上一罪關係可言，而非起訴效
    力所及，本院自無從併予審理，應各退回原檢察官另行依法
    處理，附此敘明。
據上論斷，應依刑事訴訟法第369條第1項前段、第364條、第371
條、第299條第1項前段，刑法第56條、第201條之1第2項、第216
條、第210條、第349條第2項、第55條、第41條第1項前段、第20
5條、第219條、第38條第1項第3款，罰金罰鍰提高標準條例第 1
條前段、第2條，判決如主文。
本案經檢察官陳明光到庭執行職務。
中    華    民    國    95    年    6     月    9    日
                  刑事第五庭審判長法  官  吳  敦
                                  法  官  吳啟民
                                  法  官  張傳栗
以上正本證明與原本無異。
如不服本判決，應於收受送達後十日內向本院提出上訴書狀，其
未敘述上訴之理由者並得於提起上訴後十日內向本院補提理由書
（均須按他造當事人之人數附繕本）。
                                  書記官  秦慧榮
中    華    民    國    95    年    6     月    9     日
附錄：本案論罪科刑法條全文
刑法第201條之1
意圖供行使之用，而偽造、變造信用卡、金融卡、儲值卡或其他
相類作為簽帳、提款、轉帳或支付工具之電磁紀錄物者，處一年
以上七年以下有期徒刑，得併科三萬元以下罰金。
行使前項偽造、變造之信用卡、金融卡、儲值卡或其他相類作為
簽帳、提款、轉帳或支付工具之電磁紀錄物，或意圖供行使之用
，而收受或交付於人者，處五年以下有期徒刑，得併科三萬元以
下罰金。
刑法第216條
行使第二百十條至第二百十五條之文書者，依偽造、變造文書或
登載不實事項或使登載不實事項之規定處斷。
刑法第210條
偽造、變造私文書，足以生損害於公眾或他人者，處五年以下有
期徒刑。
刑法第349條
收受贓物者，處三年以下有期徒刑、拘役或五百元以下罰金。搬
運、寄藏、故買贓物或為牙保者，處五年以下有期徒刑、拘役或
科或併科一千元以下罰金。
因贓物變得之財物，以贓物論。
附表一
┌─┬─────┬────────┬──────┬─────┐
│編│卡片所載發│卡片所載卡號及卡│卡片背面偽造│備註      │
│號│卡銀行    │別              │之持卡人簽名│          │
├─┼─────┼────────┼──────┼─────┤
│一│台南區中小│0000000000000000│甲○○      │被告持以犯│
│  │企業銀行  │VISA            │            │事實欄一(一)│
│  │          │但卡號為外國銀行│            │1.所載犯行│
│  │          │所有            │            │          │
├─┼─────┼────────┼──────┼─────┤
│二│華南商業銀│0000000000000000│乙○○      │被告持以犯│
│  │行        │MASTER          │            │事實欄一(一)│
│  │          │但卡號為外國銀行│            │2.3.4.所載│
│  │          │所有            │            │犯行      │
├─┼─────┼────────┼──────┼─────┤
│三│同上      │0000000000000000│同上        │無積極證據│
│  │          │MASTER          │            │證明被告有│
│  │          │但卡號為外國銀行│            │行使      │
│  │          │所有            │            │          │
├─┼─────┼────────┼──────┼─────┤
│四│聯邦商業銀│0000000000000000│同上        │無積極證據│
│  │行        │VISA            │            │證明被告有│
│  │          │但卡號為外國銀行│            │行使      │
│  │          │所有            │            │          │
└─┴─────┴────────┴──────┴─────┘
附表二（應沒收之物）
┌──┬──────────────────────────┐
│編號│應沒收之物名稱及其數量                              │
├──┼──────────────────────────┤
│一  │背面偽造「甲○○」署押之偽造信用卡一張              │
│    │（卡片所載卡號：0000000000000000號）                │
├──┼──────────────────────────┤
│二  │背面偽造「乙○○」署押之偽造信用卡三張              │
│    │（卡片所載卡號各為：0000000000000000、00000000000000│
│    │ 24、0000000000000000號）                           │
├──┼──────────────────────────┤
│三  │被告於九十三年十月十六日下午十一時十分許，在大潤發中│
│    │壢店內偽造之簽帳單商店存根聯及銀行存根聯上，偽造「吳│
│    │憲金」簽名各一枚（共二枚）                          │
├──┼──────────────────────────┤
│四  │被告於九十三年十月十六日下午十一時十分許，在大潤發  │
│    │中壢店內偽造之簽帳單持卡人存根聯一紙                │
├──┼──────────────────────────┤
│五  │被告於九十四年五月三十一日某時，在金緻品內湖店內偽造│
│    │之簽帳單持卡人存根聯一紙                            │
├──┼──────────────────────────┤
│六  │被告於九十四年六月二日某時，在臺北示八德路金緻品珠寶│
│    │店內偽造之簽帳單持卡人存根聯一紙                    │
└──┴──────────────────────────┘


司法院資訊處製作；財團法人民間司法改革基金會備份。
